【裁判字號】    99,易,3221
【裁判日期】    991229
【裁判案由】    竊盜
【裁判全文】
臺灣板橋地方法院刑事判決              99年度易字第3221號
公  訴  人  臺灣板橋地方法院檢察署檢察官
被      告  許慈慧
上列被告因竊盜案件，經檢察官提起公訴（99年度偵字第25563
號），本院受理後被告為有罪之陳述，經改行簡式審判程序，判
決如下：
    主  文
許慈慧竊盜，累犯，處有期徒刑伍月，如易科罰金，以新臺幣壹
仟元折算壹日。
    事  實
一、許慈慧前有多次竊盜前案紀錄，又於(一)民國92年間因犯竊盜
    罪，經本院於92年9 月24日以92年度簡字第2463號判處有期
    徒刑三月，於92年10月17日確定；(二)於92年間因犯過失傷害
    罪，經本院於92年11月28日以92年度交簡字第816 號判處拘
    役五十日，於92年12月26日確定；(三)於92年間因犯竊盜罪，
    經本院於92年11月28日以92年度簡字第3521號判處有期徒刑
    三月，於93年1 月2 日確定；(四)於92年間因犯竊盜罪，經本
    院於93年7 月23日以93年度簡上字第112 號判處有期徒刑六
    月，於同日確定；(五)於93年間因犯偽造文書罪，經本院於93
    年3 月16日以93年度簡字第846 號判處有期徒刑三月，於93
    年4 月22日確定；前述(一)至(五)等案罪刑，經本院以96年度聲
    減字第7633號裁定依序減為有期徒刑一月又十五日、拘役二
    十五日、一月又十五日、三月、一月又十五日，再經本院以
    96年度聲字第3337號裁定就前述(三)、(四)、(五)等案罪刑應執行
    有期徒刑五月確定，並與前述(一)、(二)所示之罪刑接續執行，
    嗣於97年6 月10日縮刑期滿執行完畢。猶不知悔改，竟基於
    意圖為自己不法所有之竊盜犯意，於99年9 月1 日上午8 時
    許，在臺北縣板橋市（現改制為新北市板橋區，以下仍以改
    制前名稱行之）永豐街109 號之全家便利超商內，徒手竊取
    陳正德所有、置於店內店長辦公室桌上之IBM 廠牌型號為R6
    0e之筆記型電腦（序號L3B6780 ）一部，得手後隨即離去。
    嗣經警調閱店內之監視錄影畫面，並徵得許慈慧同意搜索後
    ，於99年9 月2 日晚上6 時20分許，在臺北縣板橋市居仁巷
    2 弄20之4 號起獲上開筆記型電腦一部。
二、案經陳正德訴由臺北縣政府警察局（現改制為新北市政府警
    察局）海山分局報請臺灣板橋地方法院檢察署檢察官偵查起
    訴，經本院改依簡式審判程序審理。
    理  由
一、上揭犯罪事實，業據被告許慈慧於警詢、偵查及本院審理中
    均坦承不諱，核與證人即告訴人陳正德於警詢時之指訴相符
    ，又有贓物認領保管單、扣押筆錄、扣押物品目錄表各一件
    、監視錄影翻拍照片六幀、贓物照片三幀附卷可稽，足認被
    告自白與事實相符，罪證明確，犯行洵堪認定。
二、核被告所為，係犯刑法第320 條第1 項之竊盜罪。查被告前
    於(一)92年間因犯竊盜罪，經本院於92年9 月24日以92年度簡
    字第2463號判處有期徒刑三月，於92年10月17日確定；(二)於
    92 年 間因犯過失傷害罪，經本院於92年11月28日以92年度
    交簡字第816 號判處拘役五十日，於92年12月26日確定；(三)
    於92 年 間因犯竊盜罪，經本院於92年11月28日以92年度簡
    字第35 21 號判處有期徒刑三月，於93年1 月2 日確定；(四)
    於92年間因犯竊盜罪，經本院於93年7 月23日以93年度簡上
    字第112 號判處有期徒刑六月，於同日確定；(五)於93年間因
    犯偽造文書罪，經本院於93年3 月16日以93年度簡字第846
    號判處有期徒刑三月，於93年4 月22日確定；前述(一)至(五)等
    案罪刑，經本院以96年度聲減字第7633號裁定依序減為有期
    徒刑一月又十五日、拘役二十五日、一月又十五日、三月、
    一月又十五日，再經本院以96年度聲字第3337號裁定就前述
    (三)、(四)、(五)等案罪刑應執行有期徒刑五月確定，並與前述(一)
    、(二)所示之罪刑接續執行，嗣於97年6 月10日縮刑期滿執行
    完畢，有臺灣高等法院被告前案紀錄表附卷可按，其於有期
    徒刑執行完畢後五年之內故意再犯本案之罪，係屬累犯，應
    依刑法第47條第1 項規定，加重其刑。爰審酌被告年值青壯
    ，累累前案，素行非佳，猶不知警惕自持，竟貪慾圖便，苟
    且偷盜，所侵害之財產法益非微，惟其於犯罪後尚能坦承犯
    行等一切情狀，量處如主文所示之刑，並諭知易科罰金之折
    算標準，以示懲儆。
據上論斷，應依刑事訴訟法第273 條之1 第1 項、第299 條第1
項前段，刑法第320 條第1 項、第47條第1 項、第41條第1 項前
段，刑法施行法第1 條之1 ，判決如主文。
本案經檢察官林慈雁到庭執行職務
中    華    民    國    99    年    12    月    29    日
                  刑事第十庭    法  官  張江澤
以上正本證明與原本無異。
如不服本判決，應於判決送達後10日內敘明上訴理由，向本院提
出上訴狀 (應附繕本) ，上訴於臺灣高等法院。其未敘述上訴理
由者，應於上訴期間屆滿後20日內向本院補提理由書「切勿逕送
上級法院」。
                                書記官  梁宜庭
中    華    民    國   100    年    1     月    3     日
附錄本案論罪科刑法條全文：
刑法第320條
意圖為自己或第三人不法之所有，而竊取他人之動產者，為竊盜
罪，處五年以下有期徒刑、拘役或五百元以下罰金。
意圖為自己或第三人不法之利益，而竊佔他人之不動產者，依前
項之規定處斷。
前二項之未遂犯罰之。

司法院資訊處製作；財團法人民間司法改革基金會備份。
